Contato

(31)9 9648-0150 (Mobile) renanvbio@gmail.com

www.linkedin.com/in/renanvbio (LinkedIn)

Principais competências

Relatório

Química

Relatórios científicos

Languages

Libras (Full Professional)

English (Limited Working)

German (Elementary)

Certifications

Certificate Oral Presentation - Inflamma VIII

BIOSSEGURANÇA EM FOCO

Bases Celulares e Moleculares da Interação Fungo - Hospedeiro

Diagnóstico Molecular de Doenças Infectocontagiosas

Publications

Yeast microbiota of free-ranging amphibians and reptiles from Caatinga biome in Ceará State, Northeast Brazil: High pathogenic potential of Candida famata

Azole-Resilient Biofilms and Nonwild Type C. albicans Among Candida Species Isolated from Agricultural Soils Cultivated with Azole Fungicides: an Environmental Issue?

Renan Graça-Filho

Biólogo, Microbiologista, Micologista, Pesquisador, Interação Microrganismo-Hospedeiro

Belo Horizonte, Minas Gerais, Brasil

Resumo

Durante minha graduação, fui apresentado à pesquisa científica com identificação fúngica e bacteriana de amostras ambientais, por exemplo: águas de mangue, caranguejos, répteis, anfíbios e amostras de ar. Em seguida, durante o mestrado, ingressei no Centro Especializado em Micologia Médica (CEMM), assim minha linha de pesquisa mudou para a micologia médica, pesquisando leveduras relevantes isoladas de répteis e anfíbios, visando a investigação da sensibilidade antifúngica, fatores de virulência e patogenicidade in vivo, então trabalhei com quatro gêneros de patógenos (Candida, Cryptococcus, Trichosporon e Rhodotorula). Depois de obter meu mestrado, decidi aprender mais profundamente sobre microbiologia e micologia médica. Portanto, ingressei em um programa de doutorado especializado em microbiologia. Com foco na interação hospedeiro-microorganismo. Assim, atualmente estou no Laboratório de Interação Hospedeiro-microrganismo (LIMHO) da UFMG. Para minha tese de doutorado, tenho estudado o papel do metabolismo do triptofano para a virulência da Candida albicans e como a mucosite intestinal induzida por quimioterapia contribui para a infecção oportunista por essas leveduras e de forma adicional, observo como este cenário pode interferir na microbiota bacteriana, com ênfases nos gêneros Enteroccocus e Staplhyloccocus. Além disso, durante meu mestrado e doutorado, tive experiência em ensinar alunos de graduação em microbiologia na universidade.

Experiência

Universidade Federal de Minas Gerais Pesquisador

junho de 2020 - Present (3 anos 2 meses)

Belo Horizonte, Minas Gerais, Brasil

Atividades de pesquisa no Laboratório de Interação Microrganismo-Hospedeiro (LIMHO) do ICB/UFMG.

- Criação e desenvolvimento de design experimentais em microbiologia;

- Experimental com infecção em animais com microrganismos (fungos, vírus e bactérias);
- Estudos de microbiota intestinal;
- Analise de microbioma;
- Extração de DNA e RNA e outras técnicas de biologia molecular;
- Modelos de coinfecção por microrganismos;
- Isolamento, diferenciação e cultivo de células.

Prefeitura Municipal de Guaiúba

Professor de ciências

fevereiro de 2018 - dezembro de 2020 (2 anos 11 meses)

Guaiúba, Ceará, Brasil

Professor de ciências para o ensino fundamental II (6º ao 9º ano).

- Aulas teóricas de ciências naturais;
- Aulas práticas, trazendo o conteúdo para cotidiano dos discentes;
- Desenvolvimento de projetos científicos;
- Aulas de campo;
- Avaliação de conhecimento dos discentes;
- Treinamento dos discentes para olimpíada nacional de ciências (ONC).

Universidade Federal do Ceará

Pesquisador

agosto de 2017 - julho de 2019 (2 anos)

Fortaleza, Ceará, Brasil

Atividades de pesquisa no Centro Especializado em Micologia Médica da UFC.

- Identificação fenotípica e molecular de leveduras de interesse clínico;
- teste de sensibilidade a antifúngicos;
- extração de DNA de fungos;
- investigação de fatores de virulência em leveduras de interesse clínico;
- teste de patogenicidade com leveduras usando modelo animal alternativo (C. elegans).

Iced - Instituto Cearense De Educação

Professor

2017 - 2018 (1 ano)

Fortaleza, Ceará, Brasil

Professor em cursos técnicos, ministrando as disciplinas de Biossegurança, Microbiologia e Parasitologia.

- Aulas teóricas expositivas;

- Aulas práticas;
- Avaliação de conhecimento dos discentes;
- Sala de aula invertida.

CNPq - Conselho Nacional de Desenvolvimento Científico e Tecnológico

Pesquisador júnior agosto de 2015 - julho de 2017 (2 anos)

Acaraú, Ceará, Brasil

Pesquisas com microbiologia ambiental.

- Isolamento e identificação de fungos filamentos e leveduras de animais como: répteis, anfíbios, caranguejos e ostras;
- Isolamento e identificação de fungos filamentos e leveduras de ambientes como manguezais, águas de estuário, ar, raízes de árvores e solo;
- utilização de fungos como bio indicadores de ambientes com degradação e impacto humano;
- Avaliação da presença de coliformes termotolerantes fermantadores de lactose em águas e ambientes de manguezal.

CAPES - Coordenação de Aperfeiçoamento de Pessoal de Nível Superior

Bolsista PIBID

junho de 2014 - dezembro de 2014 (7 meses)

Acaraú, Ceará, Brasil

No Programa de Bolsas de Iniciação à Docência (PIBID) desenvolvi:

- elaboração de projetos voltados para alunos do ensino médio;
- aulas práticas, auxiliando os professores de biologia no laboratório;
- -aulas de campo;
- feiras científicas;
- jogos didáticos.

Formação acadêmica

Universidade Federal de Minas Gerais

Doutorado, Microbiologia e Imunologia · (junho de 2020 - julho de 2024)

Universidade Estadual do Ceará

Mestrado em Ciências Veterinárias, Veterinária - Medicina Preventiva, Epidemiologia e Saúde Pública · (2017 - julho de 2019)

Instituto Federal de Educação, Ciência e Tecnologia do Ceará Licenciatura, Biologia/Ciências Biológicas - Geral · (dezembro de 2013 - 2017)